【裁判字號】    91,交易,480
【裁判日期】    920520
【裁判案由】    過失傷害
【裁判全文】
臺灣桃園地方法院刑事判決                        九十一年度交易字第四八號
    公  訴  人  臺灣桃園地方法院檢察署檢察官
    被      告  丙○○
                乙○○
右列被告因過失傷害案件，經檢察官提起公訴（九十一年度偵字第四五七一號），本
院判決如左：
    主  文
丙○○因過失傷害人，處有期徒刑參月，如易科罰金，以參佰元折算壹日。
乙○○因過失傷害人，處拘役伍拾日，如易科罰金，以參佰元折算壹日。
    事  實
一、丙○○於民國九十一年一月二日下午騎乘車號ＥＷＪ─一Ｏ九號輕型機車後載胡
    昶宇，沿桃園縣平鎮市○○街一五六巷由廣平街往育達路方向行駛，於同日下午
    五時五分許，途經廣平街一五六巷與廣東路八七巷無交通號誌之交岔路口時，本
    應注意車輛行至無號誌之交岔路口，支線道應暫停讓幹線道車先行，汽車行經無
    號誌交岔路口，應減速慢行，作隨時停車之準備，及汽車行駛時，駕駛人應注意
    車前狀況，並隨時採取必要之安全措施，而依當時天候陰、暮光、道路無缺陷、
    無障礙物、視距良好等情形，又無不能注意之情事，竟疏未注意讓行駛於廣東路
    之幹線道直行車輛先行，且未減速慢行作隨時停車之準備，猶以時速二、三十公
    里之速度行駛，適右側有乙○○所騎乘車號ＥＷＡ─九二六號輕型機車，由廣東
    路往忠孝路方向沿廣東路八七巷行駛，亦疏未注意車前狀況，及未注意汽車行經
    無號誌交岔路口時，應煞車減速慢行，竟未煞車慢行而以時速三十公里之速度行
    駛，兩車因而發生碰撞，致丙○○、胡昶宇、乙○○均人車倒地後，丙○○因而
    受有頭部外傷併前額裂傷約二公分之傷害，乙○○受有左腿脛骨、腓骨骨折、左
    肩鎖骨骨折之傷害，胡昶宇則受有頭部外傷併左眼皮裂傷約二公分、右下肢及鼻
    部挫傷之傷害（胡昶宇受傷部分未據告訴）。丙○○、乙○○於車禍發生後，在
    壢新醫院，向現場處理車禍案件之桃園縣警察局平鎮分局宋屋派出所甲○○○○
    坦承肇事，並接受裁判。
二、案經乙○○、丙○○訴由桃園縣警察局平鎮分局報告台灣桃園地方法院檢察署檢
    察官偵查起訴。
    理    由
一、訊據被告丙○○、乙○○二人固供承於右開時、地發生車禍肇事致人受傷之事實
    ，  惟均矢口否認右揭犯行，被告乙○○辯稱：伊經過肇事路口時有減速，且過
    路口中線時，羅才衝出來，伊無法反應才被撞到云云，被告丙○○辯稱：是對方
    騎車不慎所致，其無過失云云。經查：
    （一）被告丙○○騎乘前揭機車行經廣平街一五六巷與廣東路八七巷無交通號誌
          之交岔路口時，時速約二、三十公里，突遭被告乙○○騎乘車號ＥＷＡ─
          九二六號輕型機車，由右方向撞擊，當時被告乙○○速度很快等情，業據
          被告丙○○於警、偵訊（見臺灣桃園地方法院檢察署九十一年度偵字第四
          五七一號偵查卷第四頁背面、第五頁、第三十五頁背面）及本院調查時（
          見本院九十一年九月十九日訊問筆錄）供述及證人胡昶宇於警訊中（見同
          上偵查卷第十七頁背面）陳明在卷。
    （二）又被告乙○○騎乘車號ＥＷＡ─九二六號輕型機車，由廣東路往忠孝路方
          向沿廣東路八七巷，以時速約三十公里之速度，行經本件肇事路口時，未
          及反應，突然遭被告丙○○騎乘前揭機車撞擊，當時被告丙○○速度很快
          沒有煞車等情，亦據被告乙○○於警、偵訊（見臺灣桃園地方法院檢察署
          九十一年度偵字第四五七一號偵查卷第十一頁背面、第十二頁、第三十五
          頁背面）及本院調查時（見本院九十一年九月十九日訊問筆錄）陳述明確
          。
    準此，足認被告丙○○、乙○○騎車行經肇事路口時，均未減速慢行，作隨時停
    車之準備，以致二車均反應不及而互撞。
    （三）再肇事時，天色微暗，車前視況清楚，路上無障礙物，路面狀況良好一節
          ，亦據被告丙○○、乙○○、證人即現場處理警員李國仲於本院調查陳明
          屬實（見本院九十一年九月十九日、九十一年十月十七日訊問筆錄），另
          依桃園縣警察局道路交通事故調查報告表之事故現場圖、照片六張，被告
          乙○○、丙○○騎乘之機車均已過路口中心線，現場無煞車痕，是佐以被
          告二人前揭供述，足認被告二人在車前視況清楚、均已過道路中心線情形
          下，應有充足之時間看到對方機車，惟均未注意車前狀況，亦均未應減速
          慢行，作隨時停車之準備，且被告丙○○為支線道，復未停車讓騎乘在幹
          線道之被告乙○○先行，被告二人反而爭道行駛，應堪認定，且臺灣省桃
          園縣區車輛行車事故鑑定委員會、臺灣省車輛行車事故覆議鑑定委員會鑑
          定結果亦均認被告丙○○駕駛輕機車，行經無號誌岔路口左方車（或支線
          道）未讓右方車（或幹線道）先行，被告乙○○駕駛輕機車，行經無號誌
          岔路口未減速慢行且未注意車前狀況，此有臺灣省桃園縣區車輛行車事故
          鑑定委員會九十一府車鑑桃字第九一Ｏ五三五號會鑑定意見書、臺灣省車
          輛行車事故覆議鑑定委員會九十二年三月三日府覆議字第九二一ＯＯ六九
          號函各一份在卷，此外並有桃園縣警察局道路交通事故調查報告表、診斷
          證明書二紙及現場照片六張附卷可稽。
    （四）按車輛行至無號誌之交岔路口，支線道應暫停讓幹線道車先行，行經無號
          誌之交岔路口，應減速慢行，作隨時停車之準備，汽車行駛時，駕駛人應
          注意車前狀況，並隨時採取必要之安全措施，道路交通安全規則第一百零
          二條第一項第第二款、第九十三條第一項第四款、第九十四條第三項定有
          明文，被告二人駕車自應注意依上述道路交通安全規定行駛，且依當時路
          狀，又無不能注意之情形，竟疏不注意，被告丙○○騎乘機車由支線道駛
          出，未讓直行於幹線道之被告乙○○所騎乘機車先行，且被告乙○○、羅
          俊男均未注意車前狀況，亦均未應減速慢行，作隨時停車之準備，因而二
          車發生碰撞，致人車倒地後，被告二人受有上述傷害，已如前述；是被告
          二人之過失行為與其等受傷間，具有相當因果關係。綜上所述，被告二人
          所辯顯係事後卸責之詞，委無足採。事證明確，被告二人之過失犯行，堪
          予認定。
二、核被告丙○○、乙○○所為，均係犯刑法第二百八十四條第一項前段之過失傷害
    罪。又被告丙○○、乙○○於車禍發生後，在壢新醫院向現場處理車禍案件之桃
    園縣警察局平鎮分局宋屋派出所甲○○○○坦承肇事，接受裁判，業據證人李國
    仲證述在卷，被告二人均符合自首要件，應減輕其刑。爰審酌被告丙○○、乙○
    ○騎車肇事過失程度、所造成損害及犯後態度等一切情狀，分別量處如主文所示
    之刑，並均諭知易科罰金之折算標準，以資懲儆。
據上論斷，應依刑事訴訟法第二百九十九條第一項前段，刑法第二百八十四條第一項
前段、第六十二條前段、第四十一條第一項前段，罰金罰鍰提高標準條例第一條前段
、第二條，判決如主文。
本案經檢察官王以文到庭執行職務。
中      華      民        國    九十二    年      五     月     二十    日
              臺灣桃園地方法院刑事第一庭
                                          法  官  黃梅淑
右正本證明與原本無異。
如不服本判決，應於判決送達後十日內向本院提出上訴狀( 應附繕本 )，上訴於
臺灣高等法院。
                                    書記官   孫立文
中        華        民        國   九十二   年   五   月    二十三    日
附論罪科刑依據之法條：
中華民國刑法第二百八十四條
 (過失傷害罪)
因過失傷害人者，處六月以下有期徒刑、拘役或五百元以下罰金，致重傷
者，處一年以下有期徒刑、拘役或五百元以下罰金。
從事業務之人，因業務上之過失傷害人者，處一年以下有期徒刑、拘役或
一千元以下罰金，致重傷者，處三年以下有期徒刑、拘役或二千元以下罰
金。


司法院資訊處製作；財團法人民間司法改革基金會備份。
